Berta Bonastre Rodriguez

Sales Executive en Microsoft



PERFIL

Soy Berta Bonastre, una profesional comercial con cuatro años de experiencia ayudando a grandes empresas y startups a expandir su negocio a través de la adquisición de nuevos clientes estratégicos. Me apasionan la música y la tecnología.

COMPETENCIAS DESTACADAS E IDIOMAS

Desarrollo de nuevo negocio Gestión de Clientes Estrategia Comercial Comunicación y Negociación

Software: MS Office, Salesforce, Google Adwords, Google Analytics, InDesign, Dynamics 365 y Power BI. Español Catalán Inglés Italiano



EXPERIENCIA PROFESIONAL



Microsoft Responsable Comercial, Microsoft (Madrid)

Noviembre 2019 - Presente

- Estrategia Adquisición de Clientes: He desarrollado la estrategia de adquisición de nuevos clientes para soluciones SaaS en en España, alineando acciones de ventas con marketing, abriendo distintas líneas de acción y definiendo los KPIs clave.
- Reporting y forecast: Lidero reuniones bi-mensuales donde comparto el progreso de la estrategia de expansión, el forecast de lo que esperamos vender y coordino los próximos pasos que debe tomar cada equipo.
- Nuevo Negocio: Gestiono 60 cuentas en España, de las que he creado una pipeline de más de 1M€ en proyectos de digitalización y he cerrado más de €300k en el último año.
- Generación de Demanda: He coordinado acciones de telemarketing que están generando leads en organizaciones líderes de España. Gestiono el proceso interno de seguimiento de los leads para generar nuevas oportunidades.
- Proyectos de Sostenibilidad: Colaboro en proyectos de Sostenibilidad Medioambiental en Microsoft España.

Account Manager, eporta. (Londres) eporta.

Octubre 2018 - Octubre 2019

- Expansión de Startup: Contribuí a la expansión de la startup en pleno crecimiento, adquiriendo nuevos clientes clave en la industria de la restauración, hotelería y las oficinas de co-working, cerrando un total de €364k en ventas.
- Gestión del ciclo de ventas: Gestioné todo el ciclo de ventas de los nuevos clientes desde la primera interacción v demostración de producto hasta el cierre.
- Gestión de Proyectos: Gestioné proyectos de clientes de principio a fin, optimizando su tiempo y coste.

Enterprise Account Manager Iberia, Gartner (Londres) Gartner

Septiembre 2017 - Octubre 2018

- Adquisición de Clientes: Conseguí un 138% de los objetivos de ventas junto con mi business partner.
- Prospección y Análisis de Mercado: prospecté mi territorio de clientes y analicé las tendencias de sus diferentes industrias diariamente para customizar mi comunicación y pitch y alinearla a sus prioridades más estratégicas.
- Mentora: fui mentora de dos miembros del equipo, a quien hice trainings comerciales y de posicionamiento de producto.



Prácticas de Desarrollo de Negocio, Zoom-Industries (Maastricht)

Septiembre 2015 - Mayo 2016

- Desarrollo Nuevo Negocio: identifiqué y desarrollé nuevas oportunidades de negocio en el mercado nacional e internacional.
- Posicionamiento SEO y Google Analytics: Optimicé el posicionamiento de nuestra organización en buscadores haciendo tests de diferentes keywords y analizando diariamente los resultados de estos cambios en Google Analytics.
- Gestión de Contenidos: Gestioné las cuentas de Pinterest e Instagram, conectando con clientes potenciales.

EDUCACIÓN



BSc Economics, Maastricht University





Exchange, Göteborgs Universitet Enero 2015 - Julio 2015



MSc International Business, UCD Septiembre 2016 - Julio 2017

EXTRACURRICULAR



Career Mentor, WonNow Tech Awards Febrero 2021 - Julio 2021



Presentadora y Recruiter de Artistas, Sofar Sounds Mayo 2018 - Presente